臺灣苗栗地方法院刑事判決　　　　　　　 93年度訴字第180號
公　訴　人　臺灣苗栗地方法院檢察署檢察官
被　　　告　丁○○
　　　　　　　　　　樓之5
選任辯護人　甲○○　律師
　　　　　　乙○○　律師
上列被告因偽造有價證券等案件，經檢察官提起公訴 （93年度
偵字第352號），本院判決如下：
    主  文
丁○○連續意圖供行使之用，而偽造有價證券，處有期徒刑貳年
。
偽造之新竹國際商業銀行頭份分行票據號碼AA0000000 號、AA00
00000 號貳張；臺灣土地銀行頭份分行票據號碼BJB0000000號、
BJB0000000號、BJB0000000號、BJB0000000號、BJB0000000號、
BJB0000000號支票陸張均沒收。
　　犯罪事實
一、丁○○因作生意需金錢周轉，乃基於連續意圖供行使之用而
    偽造有價證券及偽造私文書之概括犯意，先於民國92年5 月
    或6 月之某日晚間7 時許，在苗栗縣頭份鎮○○里○○鄰○○○ 街8 號1 樓其父親丙○○住處之書桌抽屜內，竊取丙○○
    所有之新竹國際商業銀行頭份分行（下稱新竹商銀）帳號26
    925 號之空白支票4 紙（票號AA0000000 、AA0000000 至AA
    0000000）及 印章1 枚，得手後未經丙○○同意或授權，即
    於同日在其新竹市○○路112 之1 號住處，在竊得之（編號
    一）票號AA 0000000空白支票上，填載金額為新台幣（下同
    ）20萬元，發票日為92年7 月25日，復於翌日在新竹市○○
    街164 號公司內，在（編號二）票號AA0000000 空白支票上
    ，填載金額為10萬元，發票日為92年8 月31日，且均以上開
    竊得之印章，蓋於發票人欄位，而盜用（起訴書誤載為偽造
    ）丙○○之印文，隨即交付戊○○，作為向戊○○周轉資金
    供擔保之用。
二、嗣又基於上開同一概括犯意，於竊取新竹商銀上開4 張支票
    後之2 日或3 日下午1 時許，於同上丙○○住處之書桌抽屜
    內，竊取丙○○所有之臺灣土地銀行頭份分行（下稱土地銀
    行）帳號630 —2 之空白支票11紙（票號BJB0000000至BJB0
    000000），得手後亦未經丙○○同意或授權，隨即陸續在其
    同上公司內或新竹市某處咖啡廳內，在竊得之（編號一）票
    號BJB0000000空白支票上，填載金額為65萬元，發票日為92
    年7 月4 日。（編號二）票號BJB0000000空白支票上，填載
    金額為75萬元，發票日為92年7 月18日。（編號三）票號BJ
    B0000000空白支票上，填載金額為20萬元，發票日為92 年7
    月4 日。（編號四）票號BJB0 000000 空白支票上，填載金
    額為18萬元，發票日為92年7 月4 日。（編號五）票號BJB0
    000000空白支票上，填載金額為60萬元，發票日為92年7 月
    3 日。（編號六）票號BJB00000 00 空白支票上，填載金額
    為60萬元，發票日為92年7 月27日。（編號七）票號BJB000
    0000空白支票上，填載金額為250 萬元（但未記載發票日）
    ，並均以上開竊得之印章，蓋於發票人欄位，而盜用（起訴
    書誤載為偽造）丙○○之印文。另在上開（編號三）及（編
    號四）支票背面偽造丙○○之背書，在（編號五）支票背面
    偽造丙○○及林靜婷之共同背書。而分別將上開（編號一）
    完成記載之支票及（編號五）完成之記載及背書之支票交付
    戊○○；（編號二）及（編號六）完成記載之支票交付唐志
    華，唐志華再交付其弟唐志民；（編號三）及（編號四）完
    成記載之支票及背書之支票交付吳志宏；（編號七）未記載
    發票日之支票交付李崇偉，以向戊○○等人周轉資金提供擔
    保之用，而足以生損害於丙○○、林靜婷、戊○○、吳志宏
    等人。
三、嗣因丙○○發現支票及印章失竊而申報掛失止付，經台灣票
    據交換所函請警方偵辦，而循線查獲上情。上開竊取之新竹
    商銀其餘2 張空白支票、土地銀行其餘4 張空白支票及印章
    一枚事後皆已返還陳郁男（竊盜部分均未據其父親直系血親
    之丙○○提出告訴）。
四、案經苗栗縣警察局頭份分局報請臺灣苗栗地方法院檢察署檢
    察官偵查起訴。
　　理  由
一、訊據被告丁○○對於右揭犯罪事實均坦承不諱，核與被害人
  　丙○○、戊○○等人指訴情節相符，並有臺灣票據交換所苗
    栗分所92年8 月1 日（92）台栗苗字第0095號函及後附資料
    、92年8 月28日（92）台栗苗字第0113號函及後附資料、民
    眾請求警察機關撤回告訴案件申請書、借據（保證人林靜婷
    ）、臺灣票據交換所苗栗縣分所退票理由單、支票影本（審
    卷第48至第49頁、第82頁至第85頁）、遠東國際商業銀行存
    入憑條2 紙、附卷可證。綜上各節，足認被告上述自白核與
    事實相符，而堪採信。是本件事證已臻明確，被告犯行洵堪
    認定。
二、論罪科刑：
（一）查上開土地銀行編號七票號BJB0000000空白支票上，填載
      金額為250 萬元，但因未填載發票日（審卷第57頁），依
      票據法第125 條第1 項第7 款及第11條第1 項之規定為無
      效票據，此部分不構成偽造有價證券罪，但被告盜用印章
      及印文，並記載一定金額，已足以表彰一定私法上之權利
      義務，是該未完成支票據應屬私文書。又就此部分偵查檢
      察官未及查明致起訴書漏未記載，但起訴書已敘明共竊得
      11 張 土地銀行支票，基於裁判上一罪之審判不可分原則
      ，本院自得加以審理，合此敘明。
（二）核被告所為，係犯刑法第201 條第1 項之偽造有價證券罪
      ，及同法第216 條、第210 條行使偽造私文書罪。其盜用
      印章、印文、偽造署押之行為，乃分別係偽造有價證券及
      偽造私文書之階段行為﹔偽造私文書持以行使，偽造之低
      度行為為行使之高度行為所吸收；偽造有價證券後持以行
      使，其行使之輕度行為為偽造之重度行為所吸收，均不另
      論罪。被告先後多次偽造有價證券、行使偽造私文書，時
      間緊接，方法相同，且犯罪構成要件相同，顯係基於概括
      犯意反覆為之，應均依連續犯規定論以一罪，並加重其刑
      。連續偽造有價證券與連續行使偽造私文書2 罪間，有方
      法結果之牽連關係，依刑法第55條後段之規定，應從一重
      之連續偽造有價證券罪處斷。
（三）審酌被告生活狀況、品行、犯罪之動機、目的、手段、偽
      造支票之數量及金額，迄今未能完全償還被害人戊○○、
      李崇偉等人所受損害，且影響金融票據之流通，本應予以
      較重處罰，但念及被告犯後能向本院坦白承認，節省有限
      司法資源，暨被害人之一其父親丙○○，當庭表示願意原
      諒被告，被告亦無前科，素行良好，僅因一時資金週轉不
      靈，而觸犯重典，情輕法重，犯罪之情狀在客觀上足以引
      起一般同情，如予以最低刑度猶嫌過重，爰依刑法第59條
      之規定，減輕其刑，並在參考檢察官求刑等一切情狀後，
      而量處如主文所示之刑，以資懲儆。被告迄今未能完全清
      償所欠票款已如上述，且金額不少，於本案審理終結前，
      未能與所有被害人達成民事和解，本院認為不宜給予緩刑
      ，以符罪刑相當原則。至於偽造已記載完成之支票8 張（
      即新竹商銀編號一、二號支票及土地銀行編號一至六號支
      票），應依刑法第205 條宣告沒收，支票上之背書不依同
      法第219 條另為沒收；至於上開土地銀行編號七盜用丙○○之印文，因票據已交付李崇偉，為免執行困難；其犯罪
      所用之印章，業已返還丙○○，非被告所有，爰均不予沒
      收。
三、應適用之法條：
    刑事訴訟法第299 條第1 項前段，刑法第56條、刑法第 201
    條第1 項、第216 條、第210 條、第55條後段、第59條、第
    205 條，罰金罰鍰提高標準條例第1 條前段。
本案經檢察官黃俊鳴到庭執行職務。
中　　華　　民　　國　　94　　年　　8 　　月　　5 　　日
                  刑事第一庭    審判長法　官　周淡怡
                                      法　官  顧正德
                                      法　官  李太正
以上正本證明與原本無異。
如不服本判決，應於判決送達後10日內向本院提出上訴狀（應抄
附繕本）。告訴人或被害人如對於本判決不服者，應具備理由請
求檢察官上訴，其上訴期間之計算係以檢察官收受判決正本之日
期為準。
                                      書記官  劉秋雯
中　　華　　民　　國　　94　　年　　8 　　月　　9 　　日
附錄本案論罪科刑法條：
刑法第二百零一條第一項
意圖供行使之用，而偽造、變造公債票、公司股票或其他有價證
券者，處三年以上十年以下有期徒刑，得併科三千元以下罰金。
刑法第二百十條偽造、變造私文書，足以生損害於公眾或他人者
，處五年以下有期徒刑。
刑法第二百十六條
行使第二百十條至第二百十五條之文書者，依偽造、變造文書或
登載不實事項或使登載不實事項之規定處斷。
